臺灣板橋地方法院事簡易判決　　　　　　94年度簡字第2381號
聲　請　人　臺灣板橋地方法院檢察署檢察官
被　　　告　甲○○
上列被告因偽造文書案件，經檢察官聲請以簡易判決處刑（94年
度偵字第3654號），本院判決如下：
    主  文
甲○○行使偽造私文書，足以生損害於公眾及他人，累犯，處有
期徒刑肆月，如易科罰金以佰元折算壹日。
如附表所示偽造之「乙○○」署押共枚，均沒收。
    事實及理由
一、甲○○前有違反麻醉藥品管理條例、毒品危害防制條例、偽
    造文書、竊盜等多項前科，其中曾因違反藥事法等案件，經
    臺灣高等法院以84年度上更一字第1040號判處有期徒刑8 月
    ，嗣經上訴最高法院，復經最高法院以86年臺上字第3855
    號駁回上訴確定，又因違反麻醉藥品管理條例案件，經臺灣
    高等法院以83年度上易字第2126號判處有期徒刑8 月，前開
    二罪嗣經臺灣高等法院以87年度聲字第838 號裁定應執行有
    期徒刑1 年2 月，再因違反麻醉藥品管理條例案件，經本院
    以86年度易字第7588號判決判處有期徒刑9 月確定，接續執
    行，於民國86年10月3 日入監執行，於88年1 月13日縮短刑
    期假釋出監，同年6 月29日假釋期滿，所餘刑期未經撤銷假
    釋，其未執行之刑，以已執行論。猶不知警惕，其因違反毒
    品危害防制條例案件遭通緝，為逃避追緝，而於不詳時間，
    在臺北縣泰山鄉某7-11便利商店，趁乙○○影印身分證之際
    ，詳記乙○○之年籍資料，嗣於92年11月14日晚間6 時30分
    許，騎乘其父林茂保所有之車牌號碼QKL-686 號輕型機車，
    行經臺北縣三重市○○路○ 段與中興北街口時，因未依號誌
    指示轉彎為警員攔查，甲○○竟基於偽造署押之犯意，冒用
    乙○○之名義，在臺北縣政府警察局北縣警交字第
    C00000000 號舉發違反道路交通管理事件通知單移送聯上「
    收受通知聯者簽章」欄，偽造「乙○○」之署押1 枚（聲請
    簡易判決處刑書誤載為收執聯。前開舉發違反道路交通管理
    事件通知單為1 式4 聯，第1 聯為通知聯交被通知人收執，
    第2 聯為移送聯，第3 聯為迴覆聯，第4 聯為存根聯；因該
    通知單係複寫方式，故被通知人簽名於第2 聯，複寫至第3
    、4 聯，從而偽造乙○○之署押3 枚，詳如附表所示），表
    示該舉發通知單通知聯已由被冒名之「乙○○」收受之意。
    甲○○復將前開舉發違反道路交通管理事件通知單之移送聯
    、迴覆聯及存根聯交回予攔查警員收執，足以生損害於乙○
    ○、道路交通管理單位及警察機關對於道路交通違規事件舉
    發與管理之正確性。
二、上揭事實，業據被告甲○○於警詢及檢察事務官詢問時坦承
    不諱，核與證人乙○○、林茂保於警詢中之證述情節相符，
    此外並有臺北縣政府警察局北縣警交字第C00000000號舉發
    違反道路交通管理事件通知單、臺北市交通事件裁決所交通
    違規案件陳述書、乙○○身分證正、反面及車籍作業系統-
    查詢認可資料各乙紙（以上均為影本）在卷可稽，足徵被告
    自白與事實相符。本件事證明確，被告犯行洵堪認定。
三、按在違反道路交通管理事件通知單移送聯上「收受通知聯者
    簽章」欄內偽簽他人姓名，不待依習慣或特約，單從形式上
    觀察，即足以知悉係表示由該他人名義出具領收通知聯之證
    明，此與事先在印妥內容之收據上偽簽他人姓名之情形，無
    分軒輊，當然屬刑法第210 條所稱之私文書，最高法院83年
    臺上字第6631號判例可資參照。核被告所為，係犯刑法第
    216 條、第210 條之行使偽造私文書罪。被告偽造私文書復
    持以行使，偽造私文書之低度行為為高度之行使行為所吸收
    ，不另論罪。又其偽造署押為偽造私文書之部分行為，亦不
    另論罪。而被告曾因違反藥事法等案件，經臺灣高等法院以
    84年度上更一字第1040號判處有期徒刑8 月，嗣經上訴最高
    法院，復經最高法院以86年臺上字第3855號駁回上訴確定，
    又因違反麻醉藥品管理條例案件，經臺灣高等法院以83年度
    上易字第2126號判處有期徒刑8 月，前開二罪嗣經臺灣高等
    法院以87年度聲字第838 號裁定應執行有期徒刑1 年2 月，
    再因違反麻醉藥品管理條例案件，經本院以86年度易字第
    7588號判決判處有期徒刑9 月確定，接續執行，於86年10
    月3 日入監執行，於88年1 月13日縮短刑期假釋出監，同年
    6 月29日假釋期滿，所餘刑期未經撤銷假釋，其未執行之刑
    ，以已執行論，有卷附之臺灣高等法院被告前案紀錄表乙紙
    可按，其受有期徒刑之執行完畢，5 年以內再犯有期徒刑以
    上之罪，為累犯，應依法加重其刑。爰審酌被告之素行、因
    案通緝為逃避追緝，竟冒用他人名義簽收舉發違反道路交通
    管理事件通知單，對於被冒名之本人及監理、警察機關對於
    交通違規之事件之舉發與管理均造成相當影響，兼衡其犯罪
    之動機、目的、手段、所生損害、及犯後坦承犯行之態度等
    一切情狀，量處如主文所示之刑，並諭知易科罰金之折算標
    準，以示懲儆。
四、如附表所示偽造之「乙○○」之署押共3枚，不問屬於犯人
    與否，均依刑法第219條之規定，宣告沒收之。
五、據上論斷，應依刑事訴訟法第449條第1項前段、第3項、第
    450條第1項，刑法第216條、第210條、第47條、第41條第1
    項前段、第219條，罰金罰鍰提高標準條例第2條，逕以簡易
    判決處如主文所示之刑。
六、如不服本判決，應於判決送達後10日內，向本院提出上訴狀
    ，上訴於本院合議庭。
中     華     民     國    94   年  　6    月    8    日
                     刑事第十三庭  法  官   張宏節
上列正本與原本無異。
                                   書記官   鄧順生
中     華     民     國    94   年  　6    月    8    日
附表：
 ┌────────────────────┐
 │     偽 造 署 押 之 欄 位 暨 數 量      │
 ├────────────────────┤
 │臺北縣警察局北縣警交字第C00000000 號舉發│
 │通違反道路交通管理事件通知單移送聯「收受│
 │通知聯者簽章」欄偽簽「乙○○」之署押1 枚│
 │，並同時複寫至「迴覆聯」、「存查聯」，共│
 │計1 式3 枚。                            │
 └────────────────────┘
 附錄：
刑法第216條、第210條
中華民國刑法第216條(行使偽造變造或登載不實之文書罪)
行使第條至第條之文書者，依偽造、變造文書或登載不實
事項或使登載不實事項之規定處斷。
中華民國刑法第210 條 (偽造變造私文書罪)
偽造、變造私文書，足以生損害於公眾或他人者，處五年以下有
期徒刑。
